【裁判字號】    98,聲簡再,3
【裁判日期】    980630
【裁判案由】    聲請再審
【裁判全文】
臺灣屏東地方法院刑事裁定             98年度聲簡再字第3號
聲  請  人  甲○○
即  被  告
上列聲請人因過失傷害案件，對於本院97年度交簡上字第83號中
華民國97年10月9 日第二審確定判決，聲請再審，本院裁定如下
：
    主  文
再審之聲請駁回。
    理  由
一、聲請意旨略以：如附件聲請狀所載。
二、按不得上訴於第三審法院之案件，除刑事訴訟法第四百二十
    條規定外，其經第二審確定之有罪判決，如就足生影響於判
    決之重要證據漏未審酌者，得為受判決人之利益，聲請再審
    ，刑事訴訟法第四百二十一條固有明文。惟所謂「足生影響
    於判決之重要證據漏未審酌」，係指當事人於第二審法院判
    決前所提出之證物，足以影響、變更判決結果，而法院漏未
    審酌而言，如第二審判決前所提出之證據，經第二審法院依
    調查之結果，本於論理法則、經驗法則，經自由心證取捨證
    據後，認定事實者，則不包括之，亦即所謂「有足以影響於
    判決之重要證據漏未審酌為理由」者，必該證據已經提出卻
    漏未審酌，且該證據確為真實，而足以據以認定受判決人應
    受無罪、或免訴、或輕於原審所認定罪名而後可，否則如不
    足以推翻原確定判決所認之罪名，而僅據以爭執原確定判決
    對證據之取捨，仍不能准許再審（二十八年度抗字第八號、
    四十一年度臺抗字第一號、四十九年臺抗字第七十二號、三
    十五年特抗字第二十一號判例參照）。
三、經查：
（一）本件原確定判決認定再審聲請人即被告之犯罪事實，係以
      聲請人之供述、告訴人潘明文之指述、現場圖、交通事故
      調查表、車禍相片、診斷證明書、本件車禍原因送鑑之鑑
      定意見書及覆議鑑定報告等為綜合判斷，並依卷證資料詳
      加指駁，業已敘述其所憑之證據及認定之理由，原判決就
      證據資料，判斷再審聲請人有過失傷害犯行，業已闡述明
      晰，有原確定判決即本院97年度交簡上字第83號刑事判決
      1 份附卷可稽，並經本院調閱上開案卷查閱無訛。
（二）而觀諸聲請人之所舉再審理由，核與上引法條所定無一相
      符，而不得上訴於第三審法院之案件有罪判決確定後，為
      受判決人之利益聲請再審，必其聲請之理由合於刑事訴訟
      法第421 條有足以影響於判決之重要證據漏未審酌者，始
      准許之。是以，聲請人徒對原審取捨證據認定事實之權責
      諸多爭執，既與上開法條未合，自應認無再審理由，爰依
      同法第434 條第1 項，裁定如主文。
四、據上論結，應依刑事訴訟法第434 條第1 項，裁定如主文。
中    華    民    國    98    年    6     月    30    日
                  刑事第一庭    審判長法  官  潘正屏
                                      法  官  曾吉雄
                                      法  官  許蓓雯
以上正本證明與原本無異。
如不服本裁定應於收受送達後5 日內向本院提出抗告書狀敘述抗
告之理由抗告於台灣高等法院高雄分院。
中    華    民    國    98    年    6     月    30    日
                                      書記官  唐明煌


司法院資訊處製作；財團法人民間司法改革基金會備份。
